

DANIEL EDUARDO AGUILERA CAMPUSANO

Ingeniero informático

Teléfono +56 9 8386 3817

E-mail: aguileracampusanodaniel@gmail.com
Web: dan1eleduardo.pages.dev
Dirección: San Antonio, Chile.

PERFIL PROFESIONAL

Ingeniero Informático con mención en Gestión de la Información y Licenciado en Ciencias de la Ingeniería por la Universidad de Playa Ancha.

Experiencia en el diseño, desarrollo e implementación de proyectos tecnológicos, como desarrollo web, sistemas de pago basados en tecnología NFC y soluciones de IoT. Apasionado por encontrar soluciones y enfrentar desafíos para abordarlos con creatividad, manteniendo siempre un enfoque colaborativo y tecnológico.

Proyecto de título: "Implementación de tecnología NFC como método de pago para el escalamiento de una comunidad de moneda social". Realizado en el marco del proyecto "Valpo Moneda Social y Comunitaria", fui responsable de la investigación, diseño e implementación de tecnologías NFC como método de pago para una comunidad en Valparaíso.

Práctica profesional: Implementación de microcontroladores Arduino para la medición de variables termodinámicas en proyectos de biorremediación de suelos y cultivo de plantines medicinales en comunidades de Puchuncaví. Esta experiencia fue realizada en la Universidad de Playa Ancha, dentro del Departamento de Ciencias de la Ingeniería para la Sostenibilidad.

EDUCACIÓN

Universidad De Playa Ancha

Ingeniero Informático con mención en gestión de la información y licenciado de las Ciencias de la Ingeniería

Valparaíso, Chile. 2024.

Liceo Técnico Juan Dante Parraguez. Elaboración Industrial de Alimentos. San Antonio, Chile. 2015.

EXPERIENCIA PROFESIONAL

Apoyo como alumno tesista y desarrollador dentro del laboratorio de Data Science "*DatosLab*" de la Facultad de Ingeniería de la Universidad de Playa Ancha. **Valparaíso**, **Chile. 2022-2024.**

Soporte tecnológico en proyectos de investigación e implementación de microcontroladores para la fitorremediación de suelos, tomando y monitoreando variables termodinámicas para el control del crecimiento de la planta *Sarcocornia Neei* y plantines medicinales. Departamento de Ciencia De La Ingeniería para la Sostenibilidad. Universidad De Playa Ancha. Práctica Profesional.

Valparaíso, Chile. 2022-2022.

Desarrollador y encargado de tecnología en el proyecto *Red Digital de Microhuertos Modulares Inteligentes*, desarrollado en la Universidad Playa Ancha, a través de la Dirección General de Vinculación con el Medio. **Valparaíso**, **Chile. 2021-2022**.

HABILIDADES TÉCNICAS

Lenguajes de programación:

- C (Básico), Python (Intermedio).
- PHP (Básico).
- JavaScript (Intermedio).
- SQL (Intermedio).

Desarrollo web y frameworks:

- HTML, CSS (Intermedio).
- Bootstrap, React (Básico).
- Flask, Django (Básico).

Herramientas, metodologías y plataformas:

- Git (Intermedio).
- Jira. (Básico).
- Slack. (Básico).
- ClickUp. (Básico).
- Microsoft Excel (Intermedio).
- Scrum (Básico).
- Kanban (Básico).
- Linux (Intermedio).

Hardware e IoT:

- ESP32, Arduino (Intermedio).
- NFC (Básico).
- Integración de sensores e IoT (Intermedio).

IDIOMAS

Español: Nativo

Inglés: Nivel intermedio – Competencia en lectura y escritura técnica.

DISTINCIONES Y PREMIOS

Concurso banco de Chile, Innovación y Emprendimiento.	2022.
Fondo concursable Vinculación con el Medio. Categoría Estudiante Avanzado.	2022.
Fondo concursable Vinculación con el Medio. Categoría Estudiante.	2021.